臺灣士林地方法院交通事件裁定　　　　93年度交聲字第1640號
原處分機關　台北市交通事件裁決所
異議人　即
受處分　人　甲○○○
上列受處分人因違反道路交通管理處罰條例案件，對於台北市交
通事件裁決所於民國93年11月15日所為之裁決 (北市裁三字第裁
22─R00000000號），聲明異議，本院裁定如下：
    主  文
原處分撤銷。
甲○○○汽車駕駛人停車時，併排停車，處罰鍰新台幣玖佰元。
    理  由
一原處分意旨略以：異議人即受處分人甲○○○將其所有EZ-706
  0 號自小客車，違規「併排停車」在基隆市○○路24號前，於
  民國93年9 月9 日凌晨2 時31分，為基隆市警察局員警發現，
  而由該局於93年9 月21日以基警交字R00000000 號舉發違反道
  路交通管理事件通知單（下稱舉發單）舉發，裁決機關因認異
  議人違反道路交通管理處罰條例第56條第1 項第6 款之規定，
  而於93年11月15日以北市裁三字第裁22─R00000000 號裁決書
  ，裁處罰鍰新台幣1,200 元。
二異議意旨略以：依裁決機關所附之採證照片顯示，異議人所有
  之EZ-7060 號自小客車旁，並未停放其他車輛，異議人並無併
  排停車之違規情形，異議人應係黃線違規停車，裁決機關認定
  之違規事實有誤，為此聲明異議。
三按汽車駕駛人停車時，不依順行方向，或不緊靠道路右側，或
  併排停車，或單行道不緊靠路邊停車者，處新臺幣600 元以上
  1,200 元以下罰鍰，道路交通管理處罰條例第56條第1 項第6
  款定有明文；又小型車違反道路交通管理處罰條例第56條第1
  項第6 款之規定者，於期限內繳納或到案聽候裁決者，處罰鍰
  新台幣900 元，此違反道路交通管理事件統一裁罰標準表亦有
  明文。
四經查依卷附採證照片，異議人所有前開車停在馬路上，其副駕
  駛座旁有1 停車位，惟該停車位上並未停放車輛，是異議人辯
  稱依採證照片無法證明其有併排停車之違規行為，堪可認定。
  惟依證人即本件違規事件之舉發員警高來福到庭結證稱：因有
  人檢舉稱其車遭EZ-7060 號自小客車併排停車堵住，故伊至現
  場查看，當時卷附照片上EZ-7060 號自小客車後面那台白色之
  自小客車，原停放在EZ-7060 號自小客車副駕駛座旁，亦即停
  在照片上所攝堆置雜物後之停車位上，伊認EZ-7060 號自小客
  車違規併排停車故開單舉發，在伊填寫舉發單時，該部白色自
  小客車即倒車出來，因伊係將舉發單開好後才拍照採證，故照
  片才未拍到EZ-7060 號自小客車併排停車之違規行為等語，查
  證人高來福與異議人素不相識，並無恩怨，其應無甘冒偽證之
  處罰，而設詞誣陷異議人之理。再查依卷附照片顯示，異議人
  所有EZ-7060 號自小客車停放位置旁確有1 停車位，若非異議
  人停放時該停車位停有汽車，異議人何不停在該停車位上？由
  此益徵證人高來福所述與事實相符。是雖卷附採證照片未攝得
  異議人併排停車之情形，然亦難據此為異議人有利之認定。
五綜上所述，異議人確有併排停車之行為，異議人所辯，無非卸
  責之詞，自不足採。裁決機關認異議人違反前開規定，而予裁
  罰，固屬有據，惟異議人於接獲應於93年10月21日前到案之前
  開舉發單後，即於93年10月14日書立對舉發違規事實不服之陳
  述書予台北市交通事件裁決所等情，有前揭舉發單、蓋有台北
  市交通事件裁決所收狀章戳之陳述書在卷可參，堪認異議人收
  到裁決書後有於到案期限內表示意見，揆之道路交通管理事件
  統一裁罰標準表之規定，自應為新台幣900 元之罰鍰，裁決機
  關逕為最高額罰鍰，尚屬有誤。異議人異議之理由雖不足採，
  然原處分既有前開可議之處，自無可維持，爰撤銷原處分，並
  斟酌異議人違規之情節、道路交通管理事件統一裁罰標準表之
  規定，裁定如主文第2 項所示。
六據上論斷，應依道路交通案件處理辦法第20條前段，裁定如主
  文。
中　　華　　民　　國　　94　　年　　2　　月　　24　　日
                  交通法庭法  官  江  翠  萍
以上正本證明與原本無異
如不服本裁定應於送達後5 日內向本院提出抗告狀
                          書記官  范  淑  芬
中　　華　　民　　國　　94　　年　　2　　月　　25　　日
